【裁判字號】    97,交抗,287
【裁判日期】    970307
【裁判案由】    違反道路交通管理處罰條例
【裁判全文】
臺灣高等法院交通事件裁定             97年度交抗字第287號
抗  告  人
即受處分人  甲○○
上列抗告人因違反道路交通管理處罰條例案件，不服臺灣板橋地
方法院，中華民國97年1月11日所為裁定（96年度交聲字第865號
），提起抗告，本院裁定如下：
    主  文
抗告駁回。
    理  由
一、原裁定意旨略以：
（一）按提起抗告，應於送達裁定後五日內為之；又原審法院認
      為抗告不合法律上之程式或法律上不應准許，或其抗告權
      已經喪失者，應以裁定駁回之；次按法院受理有關交通事
      件，準用刑事訴訟法之規定，刑事訴訟法第四百零六條、
      第四百零八條第一項前段及道路交通管理處罰條例第八十
      九條分別定有明文。次按送達文書除刑事訴訟法第一編第
      六章有特別規定外，準用民事訴訟法之規定，刑事訴訟法
      第六十二條定有明文；而「送達不能依前二條規定為之者
      ，得將文書寄存送達地之自治或警察機關，並作送達通知
      書兩份，一份黏貼於應受送達人住居所、事務所、營業所
      或其就業處所門首，另一份置於該送達處所信箱或其他適
      當位置，以為送達。寄存送達，自寄存之日起，經十日發
      生效力。寄存之文書自寄存之日起，寄存機關應保存二個
      月」，民事訴訟法第一百三十八條同定有明文。
（二）經查，本院於民國九十六年九月七日所為之九十六年度交
      聲字第八六五號交通事件裁定，係於九十六年九月十八日
      寄存在抗告人位於臺北縣泰山鄉○○路○段二四八之一號
      二樓住所轄區警局即臺北縣政府警察局新莊分局明志派出
      所，以為送達，有送達證書附卷可稽，參照前述說明，該
      寄存送達應經十日即於同年九月二十八日發生效力，是抗
      告人抗告之期間加上在途期間二日，應至同年十月五日（
      星期五）屆滿。惟抗告人竟遲至同年十二月二十一日始向
      本院三重簡易庭提出抗告狀，此亦有其抗告狀上所蓋本院
      三重簡易庭收狀戳印可按，故其提起抗告，顯已逾期。至
      抗告人雖指稱其不知上開裁定寄存於警局而未實際收受裁
      定云云，惟本件裁定既經依法寄存送達於被告住所轄區警
      局即臺北縣政府警察局新莊分局明志派出所，即屬合法送
      達，本件抗告人執上開意旨提起抗告，為無理由，應予駁
      回。
二、抗告意旨略以：抗告人甲○○迄九十六年十月初收到監理所
    之裁決確定繳款通知書前，均未收受本件交通事件裁定，經
    向新莊郵局查詢始知上開裁定已寄存明志派出所，爰據以提
    起抗告等語。
三、經查，原審九十六年度交聲字第八六五號交通事件裁定，既
    係於九十六年九月十八日寄存臺北縣政府警察局新莊分局明
    志派出所為送達，即屬合法送達，有送達證書附卷可稽，該
    寄存送達經十日即於同年九月二十八日發生效力，抗告人之
    抗告期間加上在途期間二日，至同年十月五日已屆滿。然抗
    告人至同年十二月二十一日始向原審法院三重簡易庭提出抗
    告狀，此亦有其抗告狀上所蓋原審法院三重簡易庭收狀戳印
    可憑，故其提起抗告，顯已逾期。本件抗告人之抗告既逾法
    定不變期間，其抗告權已喪失，原裁定駁回其抗告之結論經
    核並無不合，其抗告為無理由，應予駁回。
四、據上論斷，應依刑事訴訟法第四百十二條，裁定如主文。
中    華    民    國    97    年    3    月     7     日
                  刑事第十六庭審判長法  官  葉騰瑞
                                    法  官  王炳梁
                                    法  官  莊明彰
以上正本證明與原本無異。
不得再抗告。
                                    書記官  吳金來
中    華    民    國    97    年    3    月     7     日


司法院資訊處製作；財團法人民間司法改革基金會備份。
